【裁判字號】    97,易,962
【裁判日期】    980421
【裁判案由】    竊盜
【裁判全文】
臺灣新竹地方法院刑事判決               97年度易字第962號
公  訴  人  臺灣新竹地方法院檢察署檢察官
被      告  丙○○
                      弄4號
上列被告因竊盜案件，經檢察官提起公訴（97年度偵字第2637號
），本院裁定適用簡式審判程序，判決如下：
    主  文
丙○○共同犯攜帶兇器竊盜罪，處有期徒刑捌月。緩刑肆年，並
向被害人甲○○支付新臺幣壹拾捌萬元（支付方式如附表所示）
。
扣案強力彈弓壹把、鋼珠壹包，均沒收。
    事  實
一、丙○○因積欠他人債務遭逼債，竟與乙○○（待到案後另案
    審結）共同基於意圖不法所有之犯意聯絡，於97年3 月20日
    （起訴書誤載為97年3 月12日上，經檢察官當庭更正）午11
    時許，由乙○○、丙○○分騎車牌號碼K3C-692、P83-559號
    兩部重型機車，在新竹縣竹北市「第一商業銀行竹北分行」
    附近，觀察到甲○○手持裝有現金的牛皮紙袋，鎖定甲○○
    為下手行竊之對象，乙○○、丙○○即騎車尾隨在後，伺機
    竊取甲○○所持現金。於同日上午11時20分許，乙○○、丙○○見甲○○將車牌號碼L4-1052 號自用小客車停放在新竹
    縣竹北市○○路202 號前，暫時離開之際，由丙○○負責把
    風、掩護，再由乙○○以自備之強力彈弓擊發小鋼珠，擊破
    甲○○上開自用小客車車窗後（毀損部分未據告訴），竊取
    甲○○放置於車內之現金約新臺幣（下同）46萬元得手，即
    逕行離去，嗣後所竊得之款項，丙○○分得18萬元，餘則由
    乙○○取得。嗣為警循線查獲，在乙○○位於桃園縣楊梅鎮
    ○○○街2號居所扣得前開犯案用之強力彈弓1把、鋼珠1 包
    等物。
二、案經新竹縣政府警察局竹北分局報告臺灣新竹地方法院檢察
    署檢察官偵查起訴。
    理  由
一、本件被告丙○○所犯竊盜罪，『非』死刑、無期徒刑、最輕
    本刑為3 年以上有期徒刑之罪，或高等法院管轄第一審之案
    件，被告於本院準備程序進行中，就被訴事實為有罪之陳述
    ，經本院認合於刑事訴訟法第273條之1第1 項之規定，裁定
    適用簡式審判程序，合先敘明。
二、訊據被告丙○○對於前開由其把風、共同被告乙○○則持強
    力彈弓擊發小鋼珠，擊破被害人甲○○之自用小客車車窗後
    ，竊取被害人甲○○放置於車內之現金，其分得18萬元之事
    實，於警詢、偵訊、本院準備程序及簡式審判程序時均坦承
    不諱，經核與共同被告乙○○之供述、證人即被害人甲○○
    證述大致相符（見偵卷第8至14頁、第30至31頁、第119至
    122頁），此外，有搜索扣押筆錄1份、車籍查詢資料—基本
    詳細畫面、照片38張等附卷足憑（見偵卷第33至38頁、第49
    至66頁），及強力彈弓1把、鋼珠1包等扣案可稽（以97年度
    保管字第690 號扣押保管中，扣押物品清單見偵卷第72頁）
    ，被告丙○○上開自白內容確與事實相符，堪足採信，本案
    事證已臻明確，被告丙○○上開犯行洵堪認定，自應依法予
    以論罪科刑。
三、論罪科刑
（一）按共同被告乙○○持以與被告丙○○共同行竊所用之強力
      彈弓、鋼珠，能擊破玻璃，足以傷害人之生命身體，屬兇
      器無誤。
（二）核被告丙○○所為係犯刑法第321條第1項第3 款之攜帶兇
      器竊盜罪。
（三）被告丙○○與共同被告乙○○有犯意之聯絡及行為之分擔
      ，應論以共同正犯。
（四）爰審酌被告丙○○因欠債及鋌而走險，侵害他人財產法益
      ，由共同被告乙○○持彈弓、鋼珠等兇器破壞被害人車窗
      玻璃，竊取車內現金，所生損害非輕，在本件係擔任把風
      之工作，分得18萬元，念其坦認犯行，犯罪後態度良好，
      已與被害人甲○○和解等一切情狀，量處如主文所示之刑
      。
（五）被告丙○○前雖曾因故意犯罪受有期徒刑以上刑之宣告，
      執行完畢後，5 年以內未曾因故意犯罪受有期徒刑以上刑
      之宣告，有臺灣高等法院前案紀錄表1 份在卷可稽，經此
      教訓，當知警惕，應無再犯之虞，且其已與被害人甲○○
      和解，承諾分期賠償，為讓被害人能獲受償，本院認被告
      丙○○本件宣告刑，以暫不執行為宜，併宣告緩刑4 年，
      並命被告丙○○支付被害人18萬元之損害賠償，以啟被告
      自新兼保障被害人之受償權利。
（六）扣案強力彈弓1把、鋼珠1包係共同被告乙○○所有供與被
      告丙○○共犯本件加重竊盜犯行所用之物，應宣告沒收。
      至扣案其餘物品與沒收之規定不符，不予宣告沒收，附此
      敘明。
四、據上論斷，應依刑事訴訟法第273條之1第1項、第299條第 1
    項前段，刑法第28條、第321條第1項第3款、第74條第1項第
    2款、第2項第3款、第38條第1項第2款，判決如主文。
本案經檢察官張嘉宏到庭執行職務。
中    華    民    國    98    年    4     月    21    日
                  刑事第六庭  法  官  黃美盈
如不服本判決應於收受本判決後10日內向本院提出上訴書狀，其
未敘述上訴理由者，並得於提起上訴後20日內向本院補提理由書
狀（均須按他造當事人之人數附繕本）「切勿逕送上級法院」。
中    華    民    國    98    年    4     月    21    日
                              書記官  吳美雲
附錄論罪科刑法條：
刑法第321條（加重竊盜罪）
犯竊盜罪而有左列情形之一者，處6月以上、5年以下有期徒刑：
三、攜帶兇器而犯之者。
附表：（即本院97年度附民字第137號和解內容）
一、被告丙○○應給付被害人甲○○新台幣（下同）壹拾捌萬元
    ，給付方法為民國（下同）98年5月起至98年10月止每月15
    日前給付參仟元；98年11月起至101年6月止每月15日前給付
    伍仟元；101年7月15日前給付貳仟元，直至清償完畢為止，
    如有一期未按時履行，視為全部到期。
二、上開款項均匯入被害人甲○○指定之戶名甲○○、桃園郵局
    帳號00000000000000號帳戶。


司法院資訊處製作；財團法人民間司法改革基金會備份。
